最高法院刑事判決                              八十八年度台上字第一五六六號
    上  訴  人  甲○○
右上訴人因盜匪案件，不服台灣高等法院台中分院中華民國八十八年一月二十日第二
審判決（八十七年度上訴字第二八一三號，起訴案號：台灣台中地方法院檢察署八十
七年度偵字第一○○一一號），提起上訴，本院判決如左：
    主  文
上訴駁回。
    理  由
按刑事訴訟法第三百七十七條規定：上訴於第三審法院，非以判決違背法令為理由，
不得為之。是提起第三審上訴，應以原判決違背法令為理由，係屬法定要件。且必須
依據卷內資料為具體之指摘，並足據以辨認原判決已具備違背法令之形式，始屬相當
。本件原判決維持第一審論處上訴人甲○○意圖為自己不法所有，以強暴致使不能抗
拒，而取他人之物罪刑之判決，駁回上訴人在第二審之上訴，已詳所憑證據及認定
理由。對於上訴人否認犯罪，辯稱：伊想打電動玩具，但沒有錢，要向被害人王秀美
借錢，但王秀美不肯借，伊罵王秀美三字經，王秀美就拿出錢來借給伊，伊共向王秀
美借得約新台幣（下同）二千元硬幣，二千元硬幣是用塑膠杯裝著云云。認係避重就
輕之詞，不足採信，亦已依據卷內證據資料，詳加指駁。另明上訴人所舉證人徐吉
寧於原審調查中證稱：伊係在現場另一端打電動玩具，祇聽到有人在罵的聲音，但伊
未看到事情之經過，到底發生何事，伊並不知道等語。並不能為有利上訴人之認定，
綦詳。原判決所為合法之事實認定，俱有卷內證據資料足憑，從形式上觀察，並無違
背法令之情形存在。上訴意旨並未依據卷內資料具體指摘原判決不適用何種法則或如
何適用不當，仍執其在原審所辯陳詞，否認有犯懲治盜匪條例第五條第一項第一款之
盜匪罪，以其所為係犯刑法第三百四十六條之恐嚇取財罪，而指摘原判決量刑不當，
要難執為上訴第三審之適法理由。至上訴意旨另指原判決主文諭知鋸齒狀刀子壹支沒
收，卻未扣案，此有利上訴人之證據未依法調查，顯然於法有違一節。經查原判決維
持第一審科刑判決諭知鋸齒狀刀子壹支沒收，已於事實欄內記載上訴人係持鋸齒狀刀
子一支抵住被害人王秀美，致使其不能抗拒而將店內置錢之抽屜打開，……上訴人遂
強行劫取紙鈔五千元，並再動手拿取其餘置於抽屜內之硬幣二千元等情。並於理由內
說明鋸齒狀刀子一支係上訴人所有供犯罪所用之物，雖未扣案，但不能證明已經滅失
，應依刑法第三十八條第一項第二款之規定宣告沒收。於法並無不合。上訴意旨執此
指摘，殊非適法之第三審上訴理由。綜上說明，應認其上訴為違背法律上之程式，予
以駁回。
據上論結，應依刑事訴訟法第三百九十五條前段，判決如主文。
中      華      民      國    八十八    年      四      月      一      日
                              最高法院刑事第三庭
                                  審判長法官  陳  錫  奎
                                        法官  洪  清  江
                                        法官  吳  昆  仁
                                        法官  李  伯  道
                                        法官  高  金  枝
      右正本證明與原本無異
                                              書  記  官
中      華      民      國    八十八    年      四      月      七      日
